【裁判字號】    99,審訴,334
【裁判日期】    990325
【裁判案由】    毒品危害防制條例
【裁判全文】
臺灣高雄地方法院刑事判決            99年度審訴字第334號
公  訴  人  臺灣高雄地方法院檢察署檢察官
被      告  甲○○
上列被告因違反毒品危害防制條例案件，經檢察官提起公訴（98
年度毒偵字第6869號、99年度毒偵字第170 號），被告於準備程
序中就被訴事實為有罪之陳述，經本院告知簡式審判程序之旨，
並聽取被告與公訴人之意見後，本院合議庭裁定由受命法官獨任
進行簡式審判程序，判決如下：
    主  文
甲○○犯施用第一級毒品罪，累犯，處有期徒刑捌月；又犯施用
第一級毒品罪，累犯，處有期徒刑捌月，扣案之海洛因壹包（毛
重零點貳公克，含包裝袋壹只）沒收銷燬之，扣案之注射針筒壹
支沒收之；又犯施用第二級毒品罪，共貳罪，均累犯，各處有期
徒刑參月。應執行有期徒刑壹年陸月，扣案之海洛因壹包（毛重
零點貳公克，含包裝袋壹只）沒收銷燬之，扣案之注射針筒壹支
沒收之。
    事實及理由
一、犯罪事實：
    甲○○前於民國96年間，因施用毒品案件，經本院以96年度
    毒聲字第1717號裁定送觀察、勒戒，嗣經本院以97年度毒聲
    字第56號裁定送強制戒治，於97年10月24日執行完畢，並經
    臺灣高雄地方法院檢察署檢察官以97年度戒毒偵字第519 號
    為不起訴處分確定。另於95年間，因詐欺案件，經本院以95
    年度簡字第6985號判處有期徒刑4月確定，於96年6 月1日執
    行完畢。詎其猶不知警惕，於前揭強制戒治執行完畢釋放後
    5 年內，基於施用第一、二級毒品之犯意，而為下列犯行：
（一）於98年10月14日某時許，在其位於高雄市小港區○○○路
      6 之8 號住處內，以抽煙之方式，施用第一級毒品海洛因
      1 次，另以燒烤而吸聞煙霧之方式，施用第二級毒品甲基
      安非他命1 次。嗣於98年10月15日下午6 時許，因其為列
      管毒品人口，經警通知前往警局，並得同意採集其尿液送
      驗後，結果呈嗎啡及甲基安非他命陽性反應。
（二）於98年10月19日下午3 時30分許，在高雄縣林園鄉中芸村
      媽祖廟廁所內，以針筒注射之方式，施用第一級毒品海洛
      因1 次；於98年10月19日下午某時許，在其前揭住處，以
      燒烤而吸聞煙霧之方式，施用第二級毒品甲基安非他命1
      次。嗣於98年10月19日下午5 時40分許，在高雄縣林園鄉
      ○○路媽祖廟旁，因形跡可疑為警盤檢查獲，並扣得第一
      級毒品海洛因1 包（毛重0.2 公克及含海洛因之包裝袋1
      個）、注射針筒1 支，且經採集其尿液送驗，檢驗結果呈
      嗎啡及甲基安非他命陽性反應，而查悉悉上情。
二、證據：
 (一)犯罪事實欄(一)之犯行：
   1.高雄市立凱旋醫院98年11月3日濫用藥物尿液檢驗報告、列
     管毒品人口尿液檢體採集送驗紀錄表各1份。
   2.被告之自白。
 (二)犯罪事實欄(二)之犯行：
   1.高雄市立凱旋醫院98年11月3日濫用藥物尿液檢驗報告、毒
     品危害防制條例件尿液送驗編號與真實姓名對照表各1份。
   2.高雄市立凱旋醫院98年11月18日濫用藥物成品檢驗鑑定書1
     份、扣案之海洛因1包。
   3.扣案之針筒1支。
   4.被告之自白。
三、論罪：
    海洛因為毒品危害防制條例第2 條第2 項第1 款規定之第一
    級毒品，甲基安非他命為同項第2 款所規定之第二級毒品，
    是核被告所為，係犯同條例第10條第1 項之施用第一級毒品
    罪、同條第2 項之施用第二級毒品罪（各2 罪）。被告持有
    第一、二級毒品後進而施用，其持有之低度行為均應為施用
    之高度行為所吸收，故均不另論其持有第一級毒品或第二級
    毒品罪。又被告有犯罪事實欄所述經判處有期徒刑並執行完
    畢之情形，此有臺灣高等法院被告前案紀錄表在卷可佐，其
    於徒刑執行完畢5 年之內故意再犯本件有期徒刑以上之4 罪
    ，均為累犯，均應依法加重其刑。被告所犯上開各罪，犯意
    各別，行為互殊，應分論併罰。
四、科刑：
 (一) 爰審酌施用毒品之行為不僅戕害自身身心健康，亦間接影
      響社會治安，被告前經觀察勒戒、強制戒治後，仍未能戒
      斷毒癮，其於98年3 月、5 月間方因施用毒品，經警查獲
      ，並經本院以98年度審訴字第1919號、98年度審訴字第34
      35號各判處有期徒刑8 月確定，被告於上開2 案判決後又
      再犯本件犯罪事實欄所述之犯行，顯見偵審之程序已不足
      以使被告心生警惕，其對毒品之依賴情形應已非輕，實因
      使被告暫與毒品之誘惑隔離，促其斷絕毒害，並考量被告
      犯後坦承犯行等一切情狀，認檢察官求處就被告施用第一
      級毒品部分各求處有期徒刑1 年、施用第二級毒品部分各
      求處有期徒刑6 月，尚屬略重，而分別量處如主文所示之
      刑，並定應執行刑。
 (二) 扣案之白色粉末1 包，確屬第一級毒品海洛因無訛，此有
      高雄市立凱旋醫院濫用藥物成品檢驗鑑定書1 紙在卷可稽
      ，而裝盛該第一級毒品海洛因之包裝袋1 只，其中亦含有
      無法析離之第一級毒品海洛因，均應依毒品危害防制條例
      第18條第1 項前段規定諭知沒收銷燬之；至鑑驗耗用之毒
      品海洛因既已滅失，即無庸再予宣告沒收銷燬，附此敘明
      。
 (三) 扣案之注射針筒1 支，為被告所有用以施用第一級毒品海
      洛因之物，此經被告自承在卷，應依刑法第38條第1 項第
      2 款諭知沒收。
據上論斷，應依刑事訴訟法第273 條之1 第1 項、第284 條之1
、第299 條第1 項前段，毒品危害防制條例第10 條第1 項、第
2 項、第18 條第1 項前段，刑法第11 條、第38 條第1 項第2
款、第47 條第1 項、第51 條第5 款，判決如主文。
本案經檢察官乙○○到庭執行職務。
中    華    民    國    99    年    3    月    25    日
                  刑事第十庭    法  官 方錦源
以上正本證明與原本無異。
如不服本判決應於收受送達後10日內向本院提出上訴書狀，並應
敘述具體理由；如未敘述上訴理由者，應於上訴期間屆滿後20日
內向本院補提理由書（均須按他造當事人之人數附繕本）「切勿
逕送上級法院」。
中    華    民    國    99    年    3     月    25    日
                                書記官  楊明月
附錄：論罪法條
毒品危害防制條例第10條
施用第一級毒品者，處 6 月以上 5 年以下有期徒刑。
施用第二級毒品者，處 3 年以下有期徒刑。

司法院資訊處製作；財團法人民間司法改革基金會備份。
